臺灣高等法院高雄分院刑事判決　　　　　　　　　九十一年度上易字第一三六八號
　　上 訴 人即
　　自　訴　人　甲○○
　　被　　　告　乙○○
右上訴人因被告侵占案件，不服臺灣高雄地方法院九十一年度自緝字第七號中華民國
九十一年七月五日第一審判決，提起上訴，本院判決如左：
      主  文
上訴駁回。
      事  實
一、甲○○前向曾秀娥承租坐落高雄縣大寮鄉○○○路四八二號之二房舍，借乙○○
    名義經營多麗小吃店，因有意將該店轉讓給程嫊卿，故於民國九十年四月十日委
    由乙○○與程嫊卿簽立讓渡契約及收取權利金新台幣（下同）十二萬元，乙○○
    有如數將所收頭期款權利金三萬五千元轉交甲○○；之後竟基於意圖為自己不法
    所有之犯意，擅自於同年四月十三日上午十一時許，自行至上址向程嫊卿收取尾
    款七萬五千元後，隨即以變易持有為所有之意思予以侵占入己，花用殆盡，嗣甲
    ○○向程嫊卿查問，始知上情，惟乙○○已逃匿無蹤。
二、案經自訴人甲○○向原審法院提起自訴；乙○○因逃匿，經原審法院通緝後，嗣
    於九十一年二月二十三日為警緝獲歸案。
      理  由
一、被告乙○○雖未於審判期日到庭陳述，惟右揭事實業據其於原審中坦承不諱，核
    與自訴人甲○○到庭指訴情節相符，且經證人程嫊卿於原審中所結證：當時店是
    自訴人要轉讓給我，是一個朋友介紹，我打電話給自訴人，去看店是被告在現場
    ，讓渡契約與負責人變更都是被告與我接洽，自訴人沒有親自出面，但是我有以
    電話與自訴人聯絡，是不是授權給被告來處理，自訴人說沒錯，他是授權給被告
    處理，權利金也是交由他來轉交，頭期款我交予被告，我有向自訴人確認有拿到
    三萬五千元，尾款七萬五千元是約定在九十年四月十三日下午一點來店裡交付，
    結果當天我十一點去看店裏的狀況，被告他就在那裡等我，說尾款他現在要，因
    為之前我已經打電話給自訴人二次，想說自訴人全權交由被告處理，所以就沒有
    再確認即交款，到現在都找不到被告等語屬實，及另證人曾秀娥亦於原審中到庭
    結證稱：店本來是我的，後來我租給自訴人營業，本案承租人是自訴人，自訴人
    事業繁忙，所以才將小吃店讓渡給證人程嫊卿，由程嫊卿繼續承租，由她繼續營
    業等語明確（原審法院九十年六月十二日訊問筆錄）；復有房屋租賃契約書二紙
    、稅額繳款書一紙附卷可佐。被告事證明確，犯行足堪認定。
二、核被告乙○○所為，係犯刑法第三百三十五條第一項之普通侵占罪。自訴人認被
    告係犯刑法第三百四十二條第一項之背信罪，容有誤會，應予變更。
三、原審因依刑法第三百三十五條第一項、第四十一條第一項，罰金罰鍰提高標準條
    例第一條前段、第二條規定，並審酌被告於七十六年間有妨害兵役前科被科處拘
    役，此次受自訴人之託收取讓渡權利金，竟將其中七萬五千元侵占入己，誠屬不
    該，迄今尚未與被害人就侵占款部分和解，惟犯後坦承犯行，態度尚佳等一切情
    狀，量處有期徒刑貳月，並諭知如易科罰金以佰元折算壹日之折算標準，以示
    儆懲。並於理由欄說明被告前雖未曾受有期徒刑以上刑之宣告，有臺灣高雄地方
    法院檢察署刑案資料查註紀錄表及台灣高等法院全國前案紀錄表各一份附卷可稽
    ，惟迄今仍未賠償自訴人分文，認不宜予以宣告緩刑。認事用法俱無不合，量刑
    亦稱妥適，自訴人上訴意旨指摘原判決量刑過輕、不當，並無可取，為無理由，
    應予駁回。
四、被告經合法傳喚，無正當理由不到庭，不待其陳述逕行判決。
據上論斷，應依刑事訴訟法第三百四十三條、第三百七十一條、第三百六十八條，判
決如主文。
中    華    民    國      九十一      年      十一      月     七日
                              臺灣高等法院高雄分院刑事第七庭
                                  審判長法官  李春昌
                                        法官  黃憲文
                                        法官  莊飛宗
右正本證明與原本無異。
不得上訴。
                                  法院書記官  林明威
中    華    民    國      九十一      年      十一      月    七    日
附錄：本判決論罪科刑法條：
刑法第三百三十五條第一項
意圖為自己或第三人不法之所有，而侵占自己持有他人之物者，處五年以下有期徒刑
、拘役或科或併科一千元以下罰金。
